【裁判字號】    98,易,496
【裁判日期】    980615
【裁判案由】    竊盜
【裁判全文】
臺灣桃園地方法院刑事判決               98年度易字第496號
公  訴  人  臺灣桃園地方法院檢察署檢察官
被      告  乙○○
上列被告因竊盜案件，經檢察官提起公訴（98年度偵字第8698號
），本院判決如下：
    主  文
乙○○竊盜，累犯，處有期徒刑肆月，如易科罰金，以新臺幣壹
仟元折算壹日。
    事  實
一、乙○○前於民國87年間因肅清煙毒條例案件，經臺灣高等法
    院以88年度上訴字第695 號判決，判處有期徒刑3 年、8 月
    ，定應執行有期徒刑3 年6 月確定。另因收受贓物案件，經
    臺灣高等法院以89年度上易字第4201號判決，判處有期徒刑
    6 月確定；又因施用毒品違反毒品危害防制條例案件，經臺
    灣板橋地方法院以89年度板簡字第1032號判處有期徒刑5 月
    確定；上開2 罪所宣示之刑，經臺灣高等法院以90年度聲字
    第1769號裁定，定應執行有期徒刑10月確定。前開各罪接續
    執行，於92年12月12日縮短刑期假釋出監，於94年1 月24日
    保護管束期滿，假釋未經撤銷。再於93年間因施用毒品違反
    毒品危害防制條例案件，經臺灣板橋地方法院以93年度易字
    第1232號判決，判處有期徒刑6 月確定，於94年10月16日執
    行完畢。復同因施用毒品違反毒品危害防制條例案件，經該
    院以94年度訴字第2662號判決，判處有期徒刑8 月確定；再
    因施用毒品違反毒品危害防制條例案件，經該院以95年度簡
    字第2112號判決，判處有期徒刑6 月確定；前開2 罪所宣示
    之刑並經該院95年聲字第3313號裁定，定應執行有期徒刑1
    年確定。另同因施用毒品違反毒品危害防制條例案件，經該
    院96年度易字第221 號判決，判處有期徒刑7 月確定，上開
    3 罪經減刑、定應執行刑及接續執行，甫於96年10月30日縮
    刑期滿執行完畢。
二、乙○○於98年4 月13日凌晨1 時30分許，行經桃園縣龜山鄉
    ○○○路69巷口，見置放該處甲○○所有之車牌號碼237-CJ
    N 號重型機車之鎖頭已鬆動，有機可乘，竟萌生不法所有之
    意圖，以其所有之機車鑰匙插入上開機車電門發動後，竊取
    該機車，得手後迅即駕駛離去。隨後又將該機車之大牌卸下
    ，換裝自己所有之GPD-792 號車牌以逃避查緝，而以該機車
    供己代步使用。嗣於98年4 月15日下午2 時許，因騎乘該車
    行經桃園縣龜山鄉○○街102 號時，為桃園縣政府警察局龜
    山分局員警查獲，乙○○並帶警方至桃園縣龜山鄉○○街32
    3 號前，起出被乙○○用石頭壓住以藏匿之上開237-CJN 號
    車牌。
三、案經甲○○訴由桃園縣政府警察局報請臺灣桃園地方法院檢
    察署檢察官偵查起訴
    理  由
一、本件被告所犯係死刑、無期徒刑或最輕本刑為3 年以上有期
    徒刑以外之罪，其於準備程序中就被訴事實為有罪之陳述，
    經本院告知簡式審判程序之旨，並聽取公訴人、被告之意見
    後，爰依刑事訴訟法第273 條之1 第1 項規定合議裁定由受
    命法官獨任進行簡式審判程序。
二、犯罪事實之認定
    訊據被告乙○○對於前開犯罪事實於本院審理時坦承不諱，
    核與其在警詢及偵查中所述一致。並經證人即告訴人甲○○
    於警詢及本院審理時指證伊所有之上開機車原本停放於桃園
    縣龜山鄉○○○路69巷口住家附近，而於98年4 月13日上午
    7 時許，發現機車不見，遍尋無著後，至中午向警局報案等
    語明確。此外，復有贓物認領保管單、採證照片、車籍查詢
    ─基本資料詳細畫面、車號查詢重型機車車籍、桃園縣政府
    警察局車輛協尋電腦輸入單、搜索扣押筆錄等件附卷足憑，
    堪認被告前揭自白與事實相符而足採信。本件事證已臻明確
    ，被告犯行已堪認定，應予依法論科。
三、論罪科刑之法律適用
    核被告乙○○所為，係犯刑法第320 條第1 項之竊盜罪。又
    被告有事實欄一所載犯罪科刑之執行紀錄，此有臺灣高等法
    院被告前案紀錄表附卷足參，其於有期徒刑執行完畢後5 年
    以內，以故意再犯本件最重本刑為有期徒刑以上之罪，為累
    犯，應依刑法第47條第1 項之規定，加重其刑。爰審酌被告
    年值盛壯，智識程度並無明顯不足之情形，不循正當方式憑
    恃己力以供日常所需，而恣意竊取他人財物，其行為至為可
    議，雖其竊得財物業經被害人領回，而減輕實質上財物損害
    ，然其所使用之行為方式足使被害人對於自身財產之管領心
    生驚懼不安，而嚴重影響財產安全，所生危害非微，然於本
    院審理中尚能坦承犯行，犯罪後態度尚稱良好等一切情狀，
    量處如主文所示之刑，並諭知易科罰金之折算標準，以資懲
    儆。至被告所有持以犯犯罪事實欄二所示犯行所用之鑰匙1
    支，雖為其所有供犯本件所用之物，業據被告供述明確，惟
    並未扣案，復查無證據證明現仍存在，為免將來執行困難，
    爰不宣告沒收，併此敘明。
據上論斷，應依刑事訴訟法第273 條之1 第1 項、第299 條第1
項前段，刑法第320 條第1 項、第47條第1 項、第41條第1 項前
段，刑法施行法第1 條之1 第1 項、第2 項前段，判決如主文。
本案經檢察官王惟琪到庭執行職務。
中    華    民    國    98    年    6     月    15    日
                  刑事第六庭    法  官  呂美玲
以上正本證明與原本無異。
如不服本判決應於收受判決後10日內向本院提出上訴書狀，並應
敘述具體理由。其未敘述上訴理由者，應於上訴期間屆滿後20日
內向本院補提理由書 (均須按他造當事人之人數附繕本)「 切勿
逕送上級法院」。
                                書記官  李玉華
中    華    民    國    98    年    6     月    15    日


司法院資訊處製作；財團法人民間司法改革基金會備份。
